臺灣高等法院臺中分院刑事判決　　　　　　　　　　九十三年度上易字第三六六號
　　上　訴　人
　　即　被　告　己○○
　　選任辯護人　王元勳
　　　　　　　　李怡欣
右上訴人因竊盜案件，不服臺灣苗栗地方法院九十三年度易字第四號中華民國九十三
年二月二十七日第一審判決（起訴案號：臺灣苗栗地方法院檢察署九十二年度偵字第
四七四九號），提起上訴，本院判決如左：
    主　　  文
原判決撤銷。
己○○連續攜帶兇器竊盜，累犯，處有期徒刑貳年。
扣案手套乙副、螺絲起子及手電筒各壹支均沒收。
    事  　　實
一、己○○有多次竊盜罪前科，最後一次經臺灣高等法院台南分院於八十六年二月二
    十六日，以八十五年度上易字第二一五二號判處有期徒刑一年六月確定，於八十
    九年十月一日縮短刑期執行完畢。其猶不知悔改，復基於意圖為自己不法所有之
    概括犯意，攜帶客觀上可為兇器使用之一字型螺絲起子乙支，及手套乙副、手電
    筒壹支，於附表所示時間、地點，以石頭敲破車輛之右前方或右後方之車窗玻璃
    ，致令不堪使用，足以生損害於如附表所示之人（毀損部分除乙○○外均經被害
    人提出告訴），再開啟車門進入車內行竊，所竊取財物如附表編號第一號至編號
    第六號所示。得手後，於九十二年十二月二日十九時三十分為執行巡邏勤務之頭
    份派出所警員發現，己○○迅即逃跑，跑至苗栗縣頭份鎮○○里○○○街七十號
    之停車場始為警逮捕，並當場扣得其所有供犯罪所用之手套乙副、一字型螺絲起
    子及手電筒各乙支。
二、案經辛○○、戊○○、甲○、庚○○、丙○○等訴由苗栗縣警察局頭份分局報請
    臺灣苗栗地方法院檢察署檢察官偵查起訴。
    理  　　由
一、前揭犯罪事實業據被告己○○坦承不諱，核與告訴人辛○○、戊○○、甲○、庚○○、丙○○指訴及被害人乙○○陳述之失竊情節大致相符，並有扣押筆錄（含
    供犯罪所用物品清單）、贓物領據、汽車維修估價單、刑案照片等附卷可稽，及
    被告所有供犯罪所用之手套乙副、一字型螺絲起子及手電筒各乙支扣案可資佐證
    ，被告自白椄與事實相符，事證明確，被告犯行足堪認定。
二、被告竊盜時所攜帶的一字型螺絲起子，係屬金屬製品，質硬而型尖，客觀上足以
    危害人之生命、身體，自係刑法第三百二十一條第一項第三款所稱之兇器。核被
    告所為，係犯刑法第三百二十一條第一項第三款之攜帶兇器竊盜罪，第三百五十
    四條毀損他人物品罪。被告先後多次毀損及加重竊盜犯行，均時間緊接，犯罪構
    成要件相同，顯係分別基於概括犯意反覆為之，應依連續犯之規定各以論以一罪
    ，並加重其刑。又被告所犯前開二罪，係以犯毀損罪為手段，以達竊盜之目的，
    有方法與目的之牽連關係，應依刑法第五十五條前段規定，從一重之加重竊盜罪
    處斷。被告有多次竊盜罪前科，最後一次經台灣高等法院台南分院判處有期徒刑
    一年六月確定，並於八十九年十月一日縮短刑期執行完畢，有臺灣高等法院被告
    全國前案紀錄表一件可稽，其於五年之內再犯本件有期徒刑以上之竊盜罪，為累
    犯，應依刑法第四十七條之規定遞加重其刑。
三、原審以被告罪證明確，予以論罪科刑，固非無見，惟查，本件被告係以石頭敲
    破被害人所有之汽車玻璃，原審認被告係以石頭或以一字型螺絲起子破壞被害人
    之車窗，於本審理中，被告對於尚未賠償被害人部分亦已與各該被害人乙○○
    及甲○二人達成民事和解，分別賠償彼二人之損害，有和解書二份在卷足稽，原
    審未及審酌，均有未洽，被告上訴意旨以原審量刑太重等語，指摘判決不當，尚
    非全無可取，且原審亦有前揭可議之處，自應由本院撤銷改判，爰審酌被告有多
    次竊盜前科，以毀損他人汽車玻璃行竊車內財物達六次、犯後坦承犯行，所得財
    物除已發還被害人者外，被告均已與被害人，達成民事和解，暨公訴檢察官具體
    求處有期徒刑三年等一切情狀，量處如主文第二項所示之刑。扣案的手套一副、
    螺絲起子及手電筒各一支，係被告所有供其犯罪所用之物，業據被告供承在卷，
    併依刑法第三十八條第一項第二款規定宣告沒收。
四、據上論斷，應依刑事訴訟法第三百六十九條第一項前段、第三百六十四條、第二
    百九十九條第一項前段、刑法第五十六條、第三百二十一條第一項第三款、第三
    百五十四條、第五十五條前段、第四十七條、第三十八條第一項第二款，罰金罰
    鍰提高標準條例第一條前段，判決如主文。
本案經檢察官丁○○到庭執行職務。
中      華      民      國　  　九十三   年       六      月    三十　  日
                                    臺灣高等法院臺中分院刑事第十庭
                                          審判長法　官  林　照　明
                                          法　官  王　　　銘
                                                法　官  林　清　鈞
右正本證明與原本無異。
不得上訴。
                                                書記官  劉  恆  宏
中　　　華　　　民　　　國　　　九十三　 年　　   七      月     八     日
附錄本案論罪科刑法條全文：
刑法第三百二十一條第一項：
犯竊盜罪而有左列情形之一者，處六月以上五年以下有期徒刑：
一  於夜間侵入住宅或有人居住之建築物、船艦，或隱匿其內而犯之者。
二  毀越門扇、牆垣或其他安全設備而犯之者。
三  攜帶兇器而犯之者。
四  結夥三人以上而犯之者。
五  乘火災、水災或其他災害之際而犯之者。
六  在車站或埠頭而犯之者。
附表：
┌──┬──────┬──────┬────┬────────┬─────┐
│編號│    時間    │    地點    │ 被害人 │    犯罪經過    │應適用法條│
├──┼──────┼──────┼────┼────────┼─────┤
│    │九十二年十一│桃園縣新屋交│ 乙○○ │以石頭打破車子的│刑法第三百│
│ 一 │月十七日晚上│流道附近    │    │右前車窗後，攜帶│二十一條第│
│    │八時三十分  │（車號九Ｎ─┤        │一字型螺絲起子，│一項第三款│
│    │            │三三二六車內│        │進入車內竊取公事│、第三百五│
│    │            │）          │        │包乙只（內含筆記│十四條。  │
│    │            │            │        │本、書本各乙本、│          │
│    │            │            │        │識別證乙張）（惟│          │
│    │            │            │        │識別證未尋獲）  │          │
├──┼──────┼──────┼────┼────────┼─────┤
│    │九十二年十二│苗栗縣頭份鎮│ 辛○○ │用石頭敲破停放  │刑法第三百│
│    │月二日晚上七│後庄里公北二│        │在路邊登記在寶來│二十一條第│
│    │時許        │路與公園三街│        │證券公司所有，馮│一項第三款│
│    │            │口          │        │懷勇使用之車子的│、第三百五│
│    │            │（車號ＣＡ—│        │玻璃，攜帶一字型│十四條。  │
│    │            │三三○六車內│        │螺絲起子，進入車│          │
│    │            │）          │        │內竊取車內的公事│          │
│    │            │            │        │包乙只（內含證券│          │
│    │            │            │        │集保簿八本）    │          │
├──┼──────┼──────┼────┼────────┼─────┤
│ 三 │同右時十分許│同右        │ 戊○○ │用石頭敲破放    │刑法第三百│
│    │            │（車號Ｗ四—│        │在路邊車子的玻璃│二十一條第│
│    │            │三九二○車內│        │，攜帶一字型螺絲│一項第三款│
│    │            │）          │        │起子進入車內竊取│、第三百五│
│    │            │            │        │車內的公事包乙只│十四條。  │
│    │            │            │        │（內含行動電話乙│          │
│    │            │            │        │支及現金新台幣五│          │
│    │            │            │        │百元）          │          │
├──┼──────┼──────┼────┼────────┼─────┤
│ 四 │同右時十五分│同右        │ 甲○   │用石頭敲破放    │刑法第三百│
│    │許          │（車號二Ｆ—│        │在路邊馮志宏所有│二十一條第│
│    │            │七三六二車內│        │，其父吳敦使用鍾│一項第三款│
│    │            │）          │        │車子的玻璃，攜帶│、第三百五│
│    │            │            │        │一字型螺絲起子，│十四條。  │
│    │            │            │        │進入車內竊取車內│          │
│    │            │            │        │之皮包乙只（內含│          │
│    │            │            │        │存款簿六本、印章│          │
│    │            │            │        │二枚）          │          │
├──┼──────┼──────┼────┼────────┼─────┤
│ 五 │同右時二十分│同右        │ 庚○○ │用石頭敲破放    │刑法第三百│
│    │許          │（車號ＪＫ—│        │在路邊車子的玻璃│二十一條第│
│    │            │八五二一車內│        │，攜帶一字型螺絲│一項第三款│
│    │            │）          │        │起子，進入車內竊│、第三百五│
│    │            │            │        │取車內之旅行包乙│十四條。  │
│    │            │            │        │只（內含行動電話│          │
│    │            │            │        │三支、存摺乙本、│          │
│    │            │            │        │印章二枚）      │          │
├──┼──────┼──────┼────┼────────┼─────┤
│ 六 │同右時二十五│同右        │ 丙○○ │用石頭敲破放    │刑法第三百│
│    │分許        │（ＭＦ—○八│        │在路邊車子的玻璃│二十一條第│
│    │            │九○車內）  │        │，攜帶一字型螺絲│一項第三款│
│    │            │            │        │起子，進入車內竊│、第三百五│
│    │            │            │        │取車內之皮包乙只│十四條。  │
│    │            │            │        │（內含行動電話乙│          │
│    │            │            │        │支、存款簿二本、│          │
│    │            │            │        │駕照、身分證各乙│          │
│    │            │            │        │張、信用卡、提款│          │
│    │            │            │        │卡各二張及現金一│          │
│    │            │            │        │千七百元）      │          │
└──┴──────┴──────┴────┴────────┴─────┘
                                                                    Ｉ
